---
title: "Página web de prueba (inicio)"
author: "Francisco Palomares"
date: "`r Sys.Date()`"
output: html_document
---

```{r setup, include=FALSE}
knitr::opts_chunk$set(echo = TRUE)
# Se cargan las librerias necesarias para el análisis
library(openxlsx)
library(siebanxicor)
library(plotly)
library(DT)
# Configuro el token de Banxico
setToken("2cc93f979a63c943bd26c70ac2e57e49030e955cd8508f901dedcfa010c0dfd8")
```

# Introducción

En esta págian web se muetra el desempeño histórico de las remuneraciones reales promedio de los sectores industrial y comercial. El objetivo es comparar su desempeño contra el comportamiento del INPC o inflación general

PAra esto se extrajeron, de las [bases de datos de Bánco de México](https://www.banxico.org.mx/SieAPIRest/service/v1/), los siguientes índices:

1. Remuneraciones medias reales base 100 2018 del sector maufacturero (código Banxico SL11453)
2. Remuneraciones medias reales base 100 2018 del sector comercio (código Banxico SL11426)
3. Índice Nacional de Precios al Consumidor Subyacentes (INPC) (Código BAnxico SP1)

Por cuestiones de disponibilidad la infomració se extrajo desde enero de 2008 a septiembre de 2023.

# Desarrollo

En la siguiente tabla de datos se muestra el valor de los 3 índices con un valor base 100 al 1 de enero de 2008. 

```{r tablaDatos, echo=FALSE}

# Creo un vector de texto con los Id de las series a extraer de las bases de datos:
series=c("SL11453","SL11426","SP1")

# Extraigo los datos de las bases de datos:
datosBanxico=getSeriesData(series,'2008-01-01','2023-09-01')

# Creo la tabla (data.frame) con mis datos del análisis:
tablaDatos=data.frame("Fecha"=datosBanxico$SL11426$date,
                      "remunIndustrial"=datosBanxico$SL11453$value,
                      "reumComercial"=datosBanxico$SL11426$value,
                      "INPC"=datosBanxico$SP1$value)

# Reexpresamos los 3 índices a una base 100 a 1 de enero de 2008
tablaDatos$remunIndustrial=(tablaDatos$remunIndustrial/tablaDatos$remunIndustrial[1])*100

tablaDatos$reumComercial=(tablaDatos$reumComercial/tablaDatos$reumComercial[1])*100

tablaDatos$INP=(tablaDatos$INPC/tablaDatos$INPC[1])*100

# Imprimo el resultado:
datatable(tablaDatos)
```

En la siguiente figura se expone el comportamiento histórico de los datos de la tabla anterior:

```{r grafica1,echo=FALSE}

figura1=plot_ly()

# SE agrega la linea de datos del INPC:

figura1=add_trace(figura1,x=~Fecha,y=~INPC,data=tablaDatos,name="INPC",
                  type="scatter",
                  mode="lines")

# Se agrega la línea de los datos de las remuneraciones industriales:

figura1=add_trace(figura1,x=~Fecha,y=~remunIndustrial,data=tablaDatos,
                  name="Remuneraciones Industriales",
                  type="scatter",
                  mode="lines")

# Se agrega la línea de los datos de las remuneraciones comerciales:

figura1=add_trace(figura1,x=~Fecha,y=~reumComercial,data=tablaDatos,
                  name="Remuneraciones Comerciales",
                  type="scatter",
                  mode="lines")

# Se le ponen los detalle y titulos a la gráfica

figura1=layout(figura1,title="Comparativo de INPC vs remuneraciones reales en sectores industrial y comercial",xaxis=list(title="tiempo"),yaxis=list(title="Valor base 100 enero de 2008"))

figura1
```
